Minutes et répertoires du notaire Nicolas DUPORT, 18 juillet 1695 - 20 mai 1727 (étude XXVII)
Archives nationales
- Minutes de Nicolas DUPORT, 18 juillet 1695 - 20 mai 1727; MC/ET/XXVII/1 - MC/ET/XXVII/165
  - Minutes. 1708, juillet - septembre, juillet - septembre 1708; MC/ET/XXVII/55
    - Thibault (Nicolas) tailleur de pierres; rue du Bac § Mariage de .., 30 juillet 1708; MC/ET/XXVII/55
      contrat de mariage; Thibault, Nicolas
    - Delaruelle (Antoine) maître doreur rue du Four § Mariage de la fille de .., 12 août 1708; MC/ET/XXVII/55
      contrat de mariage; Delaruelle, Antoine
    - Lecouflet (Pierre Louis) maître doreur rue de Buci § Mariage de .., 12 août 1708; MC/ET/XXVII/55
      contrat de mariage; Lecouflet, Pierre Louis
    - Lecouflet (Louis) maître doreur rue des Gravilliers § Mariage du fils de .., 12 août 1708; MC/ET/XXVII/55
      contrat de mariage; Lecouflet, Louis
    - Sevaux (Albert), peintre, grande rue du faubourg Saint-Jacques du Haut Pas § bail, 19 août 1708; MC/ET/XXVII/55
      bail; Sevaux, Albert
    - Huet (Antoine Hercule) maître horloger rue de Buci § Extrait mortuaire déposé par .., 27 août 1708; MC/ET/XXVII/55
      Huet, Antoine Hercule
    - Mercier (Léonard) maçon rue du Four § Mariage de la fille de .., 27 août 1708; MC/ET/XXVII/55
      contrat de mariage; Mercier, Léonard
    - Diot (François) tailleur de pierres rue de Sèvres § Mariage de la fille de .., 5 septembre 1708; MC/ET/XXVII/55
      contrat de mariage; Diot, François
    - Pacar (Gilbert) entrepreneur de bâtiments rue du Vieux Colombier § transport de bail, 10 septembre 1708; MC/ET/XXVII/55
      bail; Pacar, Gilbert
  - Minutes. 1708, octobre - décembre, octobre - décembre 1708; MC/ET/XXVII/56
    - Société pour 4 ans pour des représentations dans le pays et ailleurs, entre Nicolas GIBINS, Robert EVANS, Isabelle, Marie, Tresia VOLLART, anglais. Suivi du désistement de ladite société., 2 octobre 1708; MC/ET/XXVII/56
      acte de société; renonciation; Evans, Robert; Gibins, Nicolas; Vollart, Isabelle; Vollart, Marie; Vollart, Tresia
    - Claudin (Denis Dominique) maître brodeur rue du Four § Marché, 15 octobre 1708; MC/ET/XXVII/56
      marché; Claudin, Denis Dominique
    - Lelièvre (Jean) maître brodeur rue des Petits Carreaux § Marché (d'une campane de carrosse), 15 octobre 1708; MC/ET/XXVII/56
      marché; Lelièvre, Jean
    - Delalain (Philippe) maître menuisier rue des Cannettes § Vente, 28 octobre 1708; MC/ET/XXVII/56
      acte de vente; Delalain, Philippe
    - Obligation de Marie-Anne BONNAU, maîtresse chanteuse, envers Alexandre BERTRAND, maître-doreur, Charles DOLET, bourgeois de Paris, et Antoine DELAPLACE, tous associés pour les représentations des foires Saint-Laurent et Saint-Germain., 30 octobre 1708; MC/ET/XXVII/56
      obligation; Bertrand, Alexandre; Bonnau, Marie Anne; Delaplace, Antoine; Dolet, Charles (1682-1738); décorateur
    - Ducharme (Antoine) maître menuisier rue Guisarde § apprentissage, 5 novembre 1708; MC/ET/XXVII/56
      contrat d'apprentissage; Ducharme, Antoine
    - Menuisier (apprentissage) § Contrat pour 6 ans entre Marie Brehier, veuve de Henri de Rosny, procureur au Châtelet, et Antoine Duchesse, maître menuisier, au profit d'Antoine Claude Dréard, petit fils de Marie Brelier et fils de défunt Abraham Antoine Driard, maître maçon. L'apprenti, âgé de 16 ans, sera logé, nourri et blanchi par son maître, moyennant 60 livres., 5 novembre 1708; MC/ET/XXVII/56
      contrat d'apprentissage; Brehier, Marie; Rosny, Henri de; Duchesse, Antoine; Dréard, Antoine Claude; Brelier, Marie; Driard, Abraham Antoine
    - Tapissier (apprentissage) § Contrat pour 6 ans entre Louis Barbançon, maître boulanger, et Jean Lemaire, maître tapissier, au profit d'Antoine Barbançon, âgé de 21 ans, fils de Louis, Logé, nourri; recevra une chopine de vin par jour, Moyennant 300 livres., 12 décembre 1708; MC/ET/XXVII/56
    - Lemaire (Jean) maître tapissier rue du Four § apprentissage, 12 décembre 1708; MC/ET/XXVII/56
      contrat d'apprentissage; Lemaire, Jean
    - Mercier (Léonard) maître maçon à Paris § Comparution, 18 décembre 1708; MC/ET/XXVII/56
      Mercier, Léonard
    - Dumonteil (Jacques) marchand de tapisserie rue de la Huchette § Comparutions, 18 décembre 1708; MC/ET/XXVII/56
      Dumonteil, Jacques
    - Fouquet (Jacques) tapissier rue des Noyers § Mainlevée, 19 décembre 1708; MC/ET/XXVII/56
    - Marché de fourniture de chaux à Guillaume Delavergne, entrepreneur de bâtiments, demeurant dans l'enclos de labbaye de Saint-Germain-des-Prés., 21 décembre 1708; MC/ET/XXVII/56
      marché; Delavergne, Guillaume; chef d'entreprise
  - Minutes. 1709, janvier - mars, janvier - mars 1709; MC/ET/XXVII/57
    - Dépôt de l'état des ouvrages de maçonnerie faits pour l'évêque de Strasbourg pour la construction de l'hôtel de Rohan sis rue Vieille-du-Temple, par Guillaume Delavergne, maître maçon, précédé le 28 janvier d'une délégation par celui-ci à ses créanciers., 29 janvier 1709; MC/ET/XXVII/57
      Précisions sur les lieux: Paris--Vieille-du-Temple (rue, hôtel de Rohan)
      dépôt de pièces; procuration; Rohan (hôtel de); Vieille-du-Temple (rue); Delavergne, Guillaume; Rohan, Armand Gaston Maximilien de (1674-1749); maçon
    - Marché entre Durand Doliac et Alexandre Retou pour la construction d'un corps de logis en appentis dans une maison sise rue Saint-Placide., 4 février 1709; MC/ET/XXVII/57
      marché; Saint-Placide (rue); Doliac, Durand; Retou, Alexandre
    - Tapissier (Apprentissage) § Contrat pour 6 ans entre Jean Maillard, âgé de 17 ans, et Jean Baiollet, marchand tapissier. Logé, nourri, blanchi, Moyennant 300 livres., 19 février 1709; MC/ET/XXVII/57
    - Granderye (Louis) maître et marchand tapissier rue du Sépulcre § bail de meubles, 26 février 1709; MC/ET/XXVII/57
      bail; Granderye, Louis
    - Bajot (Pierre) appareilleur de bâtiments rue Guisarde § Inventaire après décès de .., 4 mars 1709; MC/ET/XXVII/57
      inventaire; Bajot, Pierre
    - Marché entre Durand Doliac et Alexandre Retou pour la construction d'un corps de logis en appentis dans une maison sise rue Saint-Placide., 9 mars 1709; MC/ET/XXVII/57
    - Bail par Guillaume Delavergne, maître maçon, demeurant dans l'enclos de l'abbaye de Saint-Germain-des-Prés., 17 mars 1709; MC/ET/XXVII/57
      bail; Delavergne, Guillaume; maçon
  - Minutes. 1709, avril - juin, avril - juin 1709; MC/ET/XXVII/58
    - Lacour (François), peintre, à Paris § transport de droits par la veuve de .., 26 avril 1709; MC/ET/XXVII/58
      transport de droits; Lacour, François
    - Parent (François) marchand tapissier privilégié suivant la cour rue Saint Benoît § bail de meubles, 28 avril 1709; MC/ET/XXVII/58
      bail; Parent, François
    - Balzacs (Abraham) maître brodeur quai Pelletier § reconnaissance et transport, 2 mai 1709; MC/ET/XXVII/58
      reconnaissance; Balzacs, Abraham
    - Société de montreurs d'animaux entre Daniel VOLARD, bourgeois de Gand, et Léonard VANDENMEULLE, originaire de Bois-le-Duc en Brabant., 18 mai 1709; MC/ET/XXVII/58
      acte de société; Bois-le-Duc (Pays-Bas); Gand (Belgique); Vandenmeulle, Léonard; Volard, Daniel
    - Lienard (Pascales) tailleur de pierres rue de Varenne § Mariage de la fille de .., 20 mai 1709; MC/ET/XXVII/58
      contrat de mariage; Lienard, Pascales
    - Bougival (Pierre Jean) marchand tapissier, rue de l'Université § apprentissage, 21 mai 1709; MC/ET/XXVII/58
      contrat d'apprentissage; Bougival, Pierre Jean
    - Tapissier (apprentissage) § Contrat pour 6 ans entre Jean Dupont, âgé de 21 ans et Pierre Jean Bougival, marchand tapissier. Logé, nourris, recevra une chopine de vin par jour; fera blanchir lui même son menu linge. Moyennant 400 livres., 21 mai 1709; MC/ET/XXVII/58
    - Delaruelle (Antoine) maître doreur rue du Four § transport de droits, 23 mai 1709; MC/ET/XXVII/58
      transport de droits; Delaruelle, Antoine
    - Mariage de Nicolas DUPLESSIS. Maître à danser. Grande rue Taranne., 18 juin 1709; MC/ET/XXVII/58
      contrat de mariage; Duplessis, Nicolas; enseignant; danseur
    - Société entre G. PONSIANES, danseur, Allegoude DUBOIS, joueuse de gobelet, sa femme, et Girard BOON pour les représentations des foires Saint-Laurent et Saint-Germain., 30 septembre 1709; MC/ET/XXVII/58
      acte de société; Boon, Girard; Dubois, Allegoude; Ponsianes (M.); danseur
  - Minutes. 1709, juillet - septembre, juillet - septembre 1709; MC/ET/XXVII/59
    - Caron (Toussaint) maître serrurier rue Saint Guillaume § Compte et transport, 6 juillet 1709; MC/ET/XXVII/59
      Caron, Toussaint
    - Bail par Noël Jouvenet, sculpteur ordinaire des bâtiments du roi, demeurant rue de l'Université., 9 juillet 1709; MC/ET/XXVII/59
      bail; Université (rue de l'); Jouvenet, Noël; sculpteur
    - Bodin (Philippe) maître doreur rue des Mauvais Garçons § désistement, 31 juillet 1709; MC/ET/XXVII/59
      Bodin, Philippe
    - Vente par Guillaume Delavergne, maître maçon entrepreneur de bâtiments, demeurant dans l'enclos de l'abbaye de Saint-Germain-des-Prés., 20 août 1709; MC/ET/XXVII/59
      acte de vente; Delavergne, Guillaume; chef d'entreprise; maçon
    - Contrat pour 3 ans entre Jean Laumonier, marchand de bière, et Jacques Dropsy, maître marbrier sculpteur, demeurant rue de l'Université, au profit de Jean Laumonier, âgé de 14 ans, fils de Jean, moyennant 150 livres., 26 août 1709; MC/ET/XXVII/59
      contrat d'apprentissage; Dropsy, Jacques; Laumonier, Jean (fils); Laumonier, Jean (père); tailleur de pierre; commerçant; sculpteur
    - Fontaine (Jacques de) maître serrurier rue de Seine § bail, 30 août 1709; MC/ET/XXVII/59
      bail; Fontaine, Jacques de
    - Marché entre Laurent François de Brunosi, architecte, demeurant rue Sainte-Marguerite, et Antoine Charles Jacquart, pour apprendre à travailler les marbres du premier., 5 septembre 1709; MC/ET/XXVII/59
      marché; Sainte-Marguerite (rue); Brunosi, Laurent François; Jacquart, Antoine Charles; architecte
    - Petit (Nicolas) tailleur de pierres rue de la Corne § Marché, 5 septembre 1709; MC/ET/XXVII/59
      marché; Petit, Nicolas
    - Jacquard (Antoine Charles) tailleur de pierre rue des Cannettes § Marché, 5 septembre 1709; MC/ET/XXVII/59
      marché; Jacquard, Antoine Charles
    - Contrat pour 5 ans entre Catherine Lamothe, veuve de Philippe Cluet, officier de feu le marquis de Polignac, et Jean Prévost, maître sculpteur, au profit de Benoît Cluet, fils de Philippe., 11 septembre 1709; MC/ET/XXVII/59
      contrat d'apprentissage; Cluet, Benoît; Cluet, Philippe; Lamothe, Catherine; Prévost, Jean; intendant particulier (Ancien Régime); sculpteur
    - Prevost (Jean) maître sculpteur rue du Sépulcre § apprentissage, 11 septembre 1709; MC/ET/XXVII/59
      contrat d'apprentissage; Prevost, Jean
    - Transport de rente à Anselme Flament, sculpteur du roi professeur, demeurant au Louvre., 13 septembre 1709; MC/ET/XXVII/59
      cession; Louvre (palais du); Flament, Anselme; enseignant; sculpteur
  - Minutes. 1709, octobre - décembre, octobre - décembre 1709; MC/ET/XXVII/60
    - GIRAUD (Louis) Maître maçon entrepreneur de bâtiments Rue du Sépulcre § Transaction par la veuve de .., 1er octobre 1709; MC/ET/XXVII/60
    - LECART (Philippe) Maître potier d'étain Rue Saint-Roch. § Mariage de la fille de .., 2 novembre 1709; MC/ET/XXVII/60
      contrat de mariage; Lecart, Philippe
    - Mariage entre Jacques DUBOIS, maître à danser, rue Saint-Honoré, fils de défunt Jacques Claude DUBOIS, maître à danser et de Marie VANNEBOURG, et Catherine Hypolithe LETELLIER, fille de François LETELLIER, maître à chanter, et d'Hypolithe FEUILLET. Parmi les témoins: Jacques DUBOIS, maître de danse, aïeul du futur, Jean-François LETELLIER, joueur d'instrument, frère de la future., 11 novembre 1709; MC/ET/XXVII/60
      contrat de mariage; Saint-Honoré (rue); Dubois, Jacques; Dubois, Jacques Claude; Vannebourg, Marie; Letellier, Catherine Hypolite; Letellier, François; Feuillet, Hypolite; Letellier, Jean-François; Dubois, Jacques (grand-père); enseignant; danseur; musicien
    - PARIS (Jean) Maître horloger Rue Neuve des Fossés § Consentement .., 11 novembre 1709; MC/ET/XXVII/60
      Paris, Jean
    - BAILLON (Albert) Maître horloger Rue des Boucheries § Mise en apprentissage chez .., 20 novembre 1709; MC/ET/XXVII/60
      contrat d'apprentissage; Baillon, Albert
    - LEQUEUSTRE (Marc) Maître tapissier Rue de Tournon § Transport d'apprentissage .., 7 décembre 1709; MC/ET/XXVII/60
      contrat d'apprentissage; Lequeustre, Marc
    - LEMAIRE (Jean) Maître tapissier Rue du Four § Transport d'apprentissage .., 7 décembre 1709; MC/ET/XXVII/60
    - Delessot (Charles), maître peintre, rue des Fossés, paroisse Saint-Sulpice § Quittance, 11 décembre 1709; MC/ET/XXVII/60
      quittance; Delessot, Charles
  - Minutes. 1710, janvier - avril, janvier - avril 1710; MC/ET/XXVII/61
    - DELAVERGNE (Guillaume) Entrepreneur des bâtiments; Maître maçon Enclos de l'Abbaye Saint-Germain § Bail .., 29 janvier 1710; MC/ET/XXVII/61
      bail; Delavergne, Guillaume
    - MARQUET (Jean Baptiste) Maître tapissier Rue de Seine § Vente de Brasserie, 12 avril 1710; MC/ET/XXVII/61
      acte de vente; Marquet, Jean Baptiste
    - Quittance à Nicolas Lepas Dubuisson, architecte, et Jacques Lepas Dubuisson, entrepreneur de bâtiments, demeurant tous deux rue Bourtibourg., 18 avril 1710; MC/ET/XXVII/61
      quittance; Bourg-Tibourg (rue du); Lepas-Dubuisson, Jacques; Lepas-Dubuisson, Nicolas; architecte; chef d'entreprise
    - COSSON (Pierre) Maître Serrurier Grde rue du Faubourg Saint-Victor § Quittance -, 18 avril 1710; MC/ET/XXVII/61
      quittance; Cosson, Pierre
    - GOUPY (André) Maître menuisier § Quittance .., 18 avril 1710; MC/ET/XXVII/61
      quittance; Goupy, André
    - PASQUIER (Jean) Maître maçon Rue Saint-Dominique § Mariage de .., 27 avril 1710; MC/ET/XXVII/61
      contrat de mariage; Pasquier, Jean
    - Bail par André Bouines, peintre du roi, demeurant rue Coquillier, et autres., 30 avril 1710; MC/ET/XXVII/61
      bail; Coquillière (rue); Bouines, André; peintre
  - Minutes. 1710, mai - juin, mai - juin 1710; MC/ET/XXVII/62
    - CHARLOT (Adam) Maître plombier fontainier Rue du Four § Marché de plomberie passé par .., 15 mai 1710; MC/ET/XXVII/62
      marché; Charlot, Adam
  - Minutes. 1710, juillet - septembre, juillet - septembre 1710; MC/ET/XXVII/63
    - MARCADÉ (Guillaume) Maître Serrurier; Rue des Deux Anges § Bail., 1er juillet 1710; MC/ET/XXVII/63
      bail; Marcadé, Guillaume
    - HOBBE (Martin) fondeur Enclos Abbaye Saint-Germain § Mariage de .., 9 juillet 1710; MC/ET/XXVII/63
      contrat de mariage; Hobbe, Martin
    - HERMANT (Jean) Maître Serrurier Rue du Sépulcre § Désistement de Bail., 11 juillet 1710; MC/ET/XXVII/63
    - POULAIN (Charles) Maître maçon Rue du Bac § Obligation et délégation .., 25 juillet 1710; MC/ET/XXVII/63
      obligation; Poulain, Charles
    - Haudry (Jean César), marchand orfèvre, rue de Buci. § Obligation et délégation .., 25 juillet 1710; MC/ET/XXVII/63
      obligation; procuration; Haudry, Jean César
    - PILLEPRAT (André) Serrurier Rue Princesse § Testament..., 25 juillet 1710; MC/ET/XXVII/63
      testament; Pilleprat, André
    - Haudry (Jean César), orfèvre joaillier, rue de Bussy § Transaction 2 actes même date, 21 août 1710; MC/ET/XXVII/63
      accord; Haudry, Jean César
    - Delaize (Nicolas), orfèvre joaillier, pont Saint-Michel § Transaction .., 21 août 1710; MC/ET/XXVII/63
      accord; Delaize, Nicolas
    - TAVERNIER (Philippe) Maître Serrurier Rue du Sépulcre § Désistement .., 22 août 1710; MC/ET/XXVII/63
    - Inventaire après décès de Pierre Hérault mentionnant une liste de tableaux souvent avec les noms d'auteurs., 29 août 1710; MC/ET/XXVII/63
      tableaux
      inventaire après décès; Hérault, Pierre
    - GAILLARD (Nicolas) Maître maçon Paroisse Saint-Sulpice § Consentement .., 31 août 1710; MC/ET/XXVII/63
      Gaillard, Nicolas
    - Mise en apprentissage de Jacques Tardif, âgé de 16 ans, pour 5 ans chez Philippe Pingar, maître sculpteur, moyennant la somme de 75 livres., 21 septembre 1710; MC/ET/XXVII/63
      contrat d'apprentissage; Pingar, Philippe; Tardif, Jacques (1570?-1642); sculpteur
    - PINGAT (Philippe) Maître Sculpteur Rue Guisarde § Mise en apprentissage chez .., 21 septembre 1710; MC/ET/XXVII/63
      contrat d'apprentissage; Pingat, Philippe
    - LER (François Noël) Maître sculpteur Rue du Sépulcre § Mariage de .., 29 septembre 1710; MC/ET/XXVII/63
      contrat de mariage; Ler, François Noël
  - Minutes. 1710, octobre - décembre, octobre - décembre 1710; MC/ET/XXVII/64
    - BAYARD (Philippe) Tapissier Rue de Seine § Atermoiement .., 10 octobre 1710; MC/ET/XXVII/64
      Bayard, Philippe
    - LECOMTE (François) menuisier Rue Mazarne § Attermoiement .., 10 octobre 1710; MC/ET/XXVII/64
      Lecomte, François
    - HUET (Hercule) Maître horloger Rue de Bussy § Délivrance de legs, 20 octobre 1710; MC/ET/XXVII/64
      Huet, Hercule
    - BELLACHE (François) Tapissier Rue Saint André des Arts § Mariage de .., 7 novembre 1710; MC/ET/XXVII/64
      contrat de mariage; Bellache, François
    - BELLACHE (Nicolas) Tapissier § Mariage .., 7 novembre 1710; MC/ET/XXVII/64
      contrat de mariage; Bellache, Nicolas
    - BAYARD (Philippe) Maître Tapissier Rue de Seine § Atermoiement .., 21 novembre 1710; MC/ET/XXVII/64
    - Quittance par André Asseline à madame de Grassy pour la vente de meubles, dont deux tableaux de Teniers., 27 novembre 1710; MC/ET/XXVII/64
      quittance; Asseline, André; Grassy (Mme de)
    - Prota (François), menuisier, rue des Francs-Bourgeois § Mariage de .., 30 novembre 1710; MC/ET/XXVII/64
      contrat de mariage; Prota, François
    - FONTAINE (Claude) Maître menuisier Rue de Seine § Mise en apprentissage chez .., 1er décembre 1710; MC/ET/XXVII/64
      contrat d'apprentissage; Fontaine, Claude
    - Vallée (Lucien), maître menuisier, rue des Saints-Pères § Mise en apprentissage chez .., 7 décembre 1710; MC/ET/XXVII/64
      contrat d'apprentissage; Vallée, Lucien
    - BROCHOIS (Jacques) Maître Serrurier Rue Saint Père § Renonciation .., 16 décembre 1710; MC/ET/XXVII/64
      Brochois, Jacques
    - PIGNON (Sébastien) Horloger Rue Sainte Marguerite § Mariage de .., 19 décembre 1710; MC/ET/XXVII/64
      contrat de mariage; Pignon, Sébastien
  - Minutes. 1711, janvier - mars, janvier - mars 1711; MC/ET/XXVII/65
    - Nivet (Louis), menuisier ordinaire des bâtiments du roi. § Mariage de la fille de .., 3 janvier 1711; MC/ET/XXVII/65
      contrat de mariage; Nivet, Louis
    - BAILLON (Albert) Maître horloger Rue de Buci § Mise en apprentissage chez .., 4 janvier 1711; MC/ET/XXVII/65
    - REVEL (Charles) Maître lapidaire Rue de la Pelleterie § Mariage de .., 11 janvier 1711; MC/ET/XXVII/65
      contrat de mariage; Revel, Charles
    - REVEL (Jean) Maître lapidaire Rue de la Pelleterie § Mariage du fils de .., 11 janvier 1711; MC/ET/XXVII/65
      contrat de mariage; Revel, Jean
    - Poitaux (Jean), orfèvre, rue de la Calandre § Contrat de mariage .., 4 février 1711; MC/ET/XXVII/65
      contrat de mariage; Poitaux, Jean
    - Dany (Louis), orfèvre, rue Saint-Louis § Mariage de .., 6 février 1711; MC/ET/XXVII/65
      contrat de mariage; Dany, Louis
    - THIBOUST (Sébastien) Maître serrurier Rue de Bourbon § Transport de rente .., 12 février 1711; MC/ET/XXVII/65
      transport de droits; Thiboust, Sébastien
    - Regnard (Mathieu), orfèvre, rue du Colombier § Mariage du fils de .., 5 mars 1711; MC/ET/XXVII/65
      contrat de mariage; Regnard, Mathieu
  - Minutes. 1711, avril - juin, avril - juin 1711; MC/ET/XXVII/66
    - Constitution. Pierre Rameau, maître de danse, rue de Seine., 9 avril 1711; MC/ET/XXVII/66
      constitution de rente; Seine (rue de); Rameau, Pierre; enseignant; danseur
    - Legendre (Nicolas), maître peintre, rue de la Vieille Monnaie § obligation, 10 avril 1711; MC/ET/XXVII/66
      obligation; Legendre, Nicolas
    - Brochois (Jacques) maître serrurier rue de Grenelle § Constitution, 16 avril 1711; MC/ET/XXVII/66
      constitution de rente; Brochois, Jacques
    - Granderye (Louis) marchand maître tapissier à Paris § bail de meubles, 23 avril 1711; MC/ET/XXVII/66
    - Testament de Eléazard de Kroh(?), résident de Sa Majesté Impériale à la cour de France, rue du Sépulcre., 30 avril 1711; MC/ET/XXVII/66
      Étrangers en France, Français à l'étranger et aux colonies, XVIe-XIXe siècle (env. 1.000 actes), par le personnel du Minutier,1950-2000 (fichier papier entièrement dématérialisé; voir contexte dans le Plan d’orientation général - Notaires de Paris, guides thématiques du Minutier).
      Date de création de la notice: 2002
      testament; Russie; Saint-Sépulcre (rue du); Kroh, Eléazard de (?)
    - Faverel (Charles) menuisier à Paris § Mariage du fils de feu .., 1er mai 1711; MC/ET/XXVII/66
      contrat de mariage; Faverel, Charles
    - Faverel (Edmé) menuisier rue de Charenton § Mariage de .., 1er mai 1711; MC/ET/XXVII/66
      contrat de mariage; Faverel, Edmé
    - Promesse par Jean-François Mignard, peintre, de payer 150 livres par an à François Lauret qui lui a fait avoir un emploi de peintre ordinaire des impressions des bâtiments du roi aux gages de 800 livres par an., 3 mai 1711; MC/ET/XXVII/66
      promesse; Lauret, François; Mignard, Jean-François; peintre; peintre
    - Bunel (Charles François), orfèvre, rue de Buci § Mariage de .., 3 mai 1711; MC/ET/XXVII/66
      contrat de mariage; Bunel, Charles François
    - Peny (Silvain), maître peintre, rue des Boucheries § apprentissage chez un rôtisseur du fils de .., 18 mai 1711; MC/ET/XXVII/66
      contrat d'apprentissage; Peny, Silvain
    - Pietre (Henri) maître doreur rue du Petit Lion § quittance et obligation, 23 mai 1711; MC/ET/XXVII/66
      obligation; quittance; Pietre, Henri
    - Bassard (Nicolas) tailleur de pierres rue de Sèvres § Mariage de .., 24 mai 1711; MC/ET/XXVII/66
      contrat de mariage; Bassard, Nicolas
    - Dory (Claude), peintre, rue Sainte-Marguerite § Mariage de la fille de .., 6 juin 1711; MC/ET/XXVII/66
      contrat de mariage; Dory, Claude
    - Gobin (Denis) entrepreneur juré expert rue de la Parcheminerie § Compromis, 17 juin 1711; MC/ET/XXVII/66
    - Devis et marché des ouvrages de maçonnerie et charpenterie pour la construction d'un bâtiment sis au Pré-aux-Clercs par Gilbert Pacar, entrepreneur de bâtiments après une visite des lieux du sieur Guenon, architecte juré expert., 22 juin 1711; MC/ET/XXVII/66
      devis; marché; Le-Pré-aux-Clercs (hameau); Guenon (M.); Pacar, Gilbert; architecte; chef d'entreprise
    - horloger (apprentissage) § Contrat pour 6 ans entre Jacques Bailleul, aubergiste, et Jean Samuel Panier, maître horloger, au profit de François Bailleul, âgé de 16 ans, fils de Jacques. Logé, nourri, blanchi par son maître, Moyennant 400 livres., 27 juin 1711; MC/ET/XXVII/66
    - Panier (Jean Samuel) maître horloger rue des Boucheries § apprentissage, 27 juin 1711; MC/ET/XXVII/66
      contrat d'apprentissage; Panier, Jean Samuel
  - Minutes. 1711, juillet - août, juillet - août 1711; MC/ET/XXVII/67
    - Alexandre (Louis) maître menuisier rue du Sépulcre § désistement, 18 juillet 1711; MC/ET/XXVII/67
      Alexandre, Louis
    - Barne (Pierre) maître Serrurier rue du Sépulcre § désistement, 18 juillet 1711; MC/ET/XXVII/67
      Barne, Pierre
    - Constitution à la femme de Pierre Rameau, maître de danse, rue de Seine. 2actes., 27 juillet 1711; MC/ET/XXVII/67
    - Huet (Antoine Hercule) maître horloger rue de Buci § Inventaire après décès de .. et Extrait mortuaire de .. déposé 17 juillet 1711, 28 juillet 1711; MC/ET/XXVII/67
      inventaire; Huet, Antoine Hercule
    - Roger (Antoine) maître et marchand tapissier; rue Saint Guillaume § apprentissage, 2 août 1711; MC/ET/XXVII/67
      contrat d'apprentissage; Roger, Antoine